【裁判字號】    92,訴,271
【裁判日期】    920924
【裁判案由】    偽造有價證券等
【裁判全文】
臺灣臺北地方法院刑事判決                          九十二年度訴字第二七一號
    公  訴  人  臺灣臺北地方法院檢察署檢察官
    被      告  丙○○  男  四.
    選任辯護人  翁方彬律師
    被      告  丁○○  男  四.
右列被告等因偽造有價證券等案件，經檢察官提起公訴（九十一年度偵緝字第一四二
七號、九十一年度偵字第七０四三號），本院判決如左：
    主  文
丙○○連續意圖供行使之用，而偽造有價證券，處有期徒刑捌年，偽造「乙○○」、
「甲○○○」之印章各壹枚、如附表編號一至十五號所示偽造「乙○○」之署押肆拾
捌枚、印文柒拾貳枚，偽造「甲○○○」之署押貳拾玖枚、印文拾捌枚及附表編號
十六至十九號所示偽造之發票人「乙○○」、共同發票人「甲○○○」之本票肆紙，
均沒收之；又共同竊盜，處有期徒刑伍年，應執行有期徒刑拾貳年，偽造「乙○○」
、「甲○○○」之印章各壹枚、如附表編號一至十五號所示偽造「乙○○」之署押肆
拾捌枚、印文柒拾貳枚，偽造「甲○○○」之署押貳拾玖枚、印文拾捌枚及附表編
號十六至十九號所示偽造之發票人「乙○○」、共同發票人「甲○○○」之本票肆紙
，均沒收之。
丁○○共同竊盜處有期徒刑壹年陸月；又變造特種文書，處有期徒刑肆月，變造之「
賴銀樟」汽車駕駛執照上之丁○○照片壹張沒收，應執行有期徒刑壹年捌月，變造之
「賴銀樟」汽車駕駛執照上之丁○○照片壹張沒收。
    事  實
一、丙○○係址設於臺北市○○路○段一四七號誠泰商業銀行西園分行之資深業務襄
    理（任職起迄時間：自民國七十六年五月一日至九十一年二月五日止），經辦授
    信及存放款業務，為從事業務之人。渠自八十三年、八十四年間起，因投資未經
    主管機關核准之「富裕金融理財公司」所經營之期貨交易，虧損連連致積欠新台
    幣（下同）約六百萬元左右之債務，經由自稱「林勝常」之成年男子介紹，向經
    營地下錢莊自稱「陳乃強」之成年男子陸續借款以清償期貨虧損之債務，前後向
    地下錢莊借款及利息累積高達二千五百餘萬元。竟違背職務，利用經管授信及存
    放款業務，該行貸款客戶乙○○於八十六年四月二十五日曾向該行辦理三筆借款
    ，簽訂金額分別為五百五十萬元、八百萬元及八百五十萬元之授信往來約定書，
    及乙○○長年在大陸經商曾委託其處理貸款事宜、告知帳戶密碼之機會，基於業
    務登載不實、行使偽造私文書、偽造有價證券及詐欺之概括犯意，於八十六年十
    月初某日委託該行附近印章店刻印人員偽刻借款人乙○○、保證人甲○○○之印
    章，自八十六年十月四日起至八十九年七月五日止，偽造如附表所示乙○○、甲○○○之署押及印文於借據、借款契約書及供擔保用之本票上，並持之向誠泰銀
    行西園分行聲請貸款，使誠泰商業銀行總行陷於錯誤，誤以為確係客戶乙○○本
    人借款，而如數核准貸放。渠並再偽造如附表所示乙○○之簽名及印文於撥款申
    請書、取款條上，且明知其所偽造之取款條為虛偽卻仍在取款條上蓋用業務主管
    丙○○本人之印章以示審核通過，得手後，旋將各該款項分轉入不知情之渠妻江
    淑君、子女呂冠蓁及親友莊道源、張素貞、江麗君、徐孟筑、林嘉村、林碧珠、
    謝文峰、劉佳惠、陳炯輝、黃博文、江衍俊、江泓儀等人帳戶內以清償債務。嗣
    於後述之竊盜案發生後，始由誠泰商業銀行查悉上開冒貸犯行。
二、丙○○因前開債務纏身，遭地下錢莊「陳乃強」等人逼債，於九十年十二月間在
    「陳乃強」唆使之下，竟意圖為自己不法所有，起意盜取銀行金庫中現金，趁保
    管該分行金庫外庫門、內庫門、金庫備份密碼之便，於九十一年一月間某日向保
    管金庫鑰匙不知情之襄理陳明凰借用金庫鑰匙，並利用該行附近不知情之鑰匙店
    人員複製金庫鑰匙。並以擴充業務量之名委託丁○○於同年一月下旬、二月初預
    先至萬華龍山寺廟口以二十五萬元之酬勞透過臨時工班長楊純溢（另案偵辦），
    尋覓不知情之無業遊民張煥尉、張龍山、陳權照、董永昌、許水雲、劉國富等六
    人，以每人一千元之代價，充作人頭，在誠泰商銀所屬莊敬、古亭、南京東路、
    新埔、西園等分行開設活儲通儲帳戶，完成準備後，丙○○於九十一年二月三日
    將盜取金庫現金之計畫告知丁○○，丁○○始知人頭帳戶乃為供盜取金庫現金計
    畫之用，惟丁○○仍同意參與盜取金庫，並與丙○○約定如盜取金額超過六千萬
    元，超過部分之金額即由丁○○獨得。謀議既定，丙○○於同年二月五日上午八
    時三十分許以「陳乃強」所提供之現金一千萬元，交付丁○○，再由丁○○分割
    成二百萬元至三百萬元不等存款，並提供丁○○在臺北市士林夜市購買之行動電
    話卡，指派不知情之蔡進福、陳天貴、潘夢坪、許書男、郭春同、蔡美月等人（
    另經不起訴處分），駕車陪同上揭人頭遊民，分別以存入西園分行人頭帳戶或在
    該分行匯入人頭帳戶，再輾轉依通儲、通提方式，從其他分行提領現金，如此以
    交叉存提，使當日西園分行庫存現金迅速暴增。當晚八時五十三分許，誠泰銀行
    輪值負責設定保全系統之辦事員黃淑芬於設定保全系統離開後，丙○○見時機成
    熟乃於同晚八時五十六分許再度進入誠泰銀行並解除保全系統設定，持預先拷貝
    之鑰匙及保管之備份密碼開啟該分行保險櫃，竊取保險櫃內存放之現金新台幣六
    千一百八十萬元、港幣四萬七千八百零二元、日幣八十萬零五千元、美金旅行支
    票十六萬三千五百元，於同日二十一時十四分得手後，旋即駕駛其所有之車號Ｈ
    Ｙ—二八八八號號箱型休旅車，前往渠與「陳乃強」、丁○○等約定之台北市○○○路○段某停車場，與「陳乃強」、丁○○朋分贓款，丙○○將贓款，除外幣
    外，如數交付「陳乃強」，並以其中三千萬元贓款，向「陳乃強」換取美金九十
    萬元旅行支票，供作逃亡所需費用，並從中拿取現金二百二十萬元分予丁○○做
    為酬勞，丙○○於分贓完畢後，即攜帶外幣、旅行支票等，在「陳乃強」、丁○○接應安排下，前往桃園中正機場搭乘國泰航空公司同日二十二時三十分ＣＸ—
    ２０４３號班機潛逃出境前往香港轉至中國大陸。嗣於翌日上午八時二十五分許
    ，該行襄理陳明凰、行員李淑雯開啟銀行保險櫃，發現庫存現金短少，而現場銀
    行門鎖、保險櫃鎖、保全設定均正常未遭破壞，乃通報該行總行及警方，經警調
    閱銀行內監視錄影帶，始發現上情。嗣於九十一年四月二十五日經警持搜索票至
    台北縣汐止市○○街四之一號搜索丁○○住處因而查獲丁○○。丙○○於九十一
    年七月二十八日在大陸福建省欲偷渡回臺灣時，為大陸武警查獲並於同年十月十
    四日遣返回臺灣而經警逮捕，並扣得其持有之新台幣九萬零二百元、人民幣三千
    九百二十九元五角、美金一千零七十四元及港幣三千二百四十元。
三、丁○○因另案通緝，為規避警方查緝，於九十年四月五日在新竹新埔鄉家族掃墓
    時，拾獲脫離賴銀樟持有之本人汽車駕駛執照一枚，竟意圖為自己不法之所有而
    侵占入己，並於九十年十二月底某日在台北縣汐止市○○街四之一號，以換貼自
    己照片之方式，變造「賴銀樟」之汽車駕駛執照，足以生損害於「賴銀樟」本人
    及監理機關對於汽車駕駛執照核發及管理之正確性。嗣於九十一年四月二十五日
    經警持搜索票查緝前述案件時，未及行使，即為警當場扣得「賴銀樟」之汽車駕
    駛執照一張而查獲。
四、案經臺北市政府警察局刑事警察大隊暨臺北市政府警察局萬華分局報告臺灣臺北
    地方法院檢察署檢察官偵查起訴。
    理  由
一、右揭犯罪事實一，業據被告丙○○於警訊、檢察官訊問及本院審理時供認在卷，
    核與證人乙○○於檢察官訊問時證述之情節（九十一年十一月十九日檢察官訊問
    筆錄）相符，並有誠泰銀行九十二年一月七日誠泰銀業務字第００二四號函暨丙○○冒貸資金流向表、丙○○、呂冠蓁、江淑君存摺存款對帳單各一份（偵緝字
    第一四二七號第一四八頁起）、誠泰銀行九十二年七月二十三日刑事陳報狀暨空
    白借據、撥款申請書、真正之乙○○、甲○○○於八十六年四月二十五日簽訂之
    授信往來約定書、偽造之乙○○、甲○○○於八十九年八月二十四日簽訂之借款
    契約書、本票（五百五十萬元，本院卷第一一八頁）、偽造之乙○○、甲○○○
    於九十年九月二十八日簽訂之借款契約書、本票影本（分別為五百五十萬元、八
    百萬元、八百五十萬元）各一份在偵查卷（偵字第七０四三號第二九四頁至第三
    ０三頁）可憑。右揭犯罪事實二，業經被告丙○○、丁○○於警訊、檢察官訊問
    及本院調查、審理時均坦白承認，核與不知情之陳天貴、蔡進福、潘夢坪、許書
    襄理陳明凰、襄理高秀真、行員李淑雯於警訊中及陳天貴、蔡進福、潘夢坪於偵
    查中供述之情節相符，並有董永昌、陳權照、許水雲、張龍山、張煥尉、劉國富
    之存摺存款業務往來約定書（偵查卷第三０六九號第三十九頁至第四十五頁）、
    誠泰銀行九十一年四月二日誠泰銀業務字第０三九三號函（偵查卷第三０六九號
    第六十七頁）、新光保全系統解除及設定資料一份、誠泰銀行九十一年五月六日
    誠泰銀業務字第０五五三號函（偵查卷第三０六九號第二七三頁）、錄影帶一卷
    、丙○○保管金庫鑰匙及密碼之紀錄表一份、通訊監察譯文表、上開人頭遊民至
    銀行櫃臺存提款照片三十五張、棄置之ＨＹ—二八八八號車輛照片三張（偵字第
    七０四三號第一三四頁至第一五三頁）在卷可憑。右揭犯罪事實三，業經被告丁○○於警訊、檢察官訊問及本院審理時坦白承認，核與賴銀樟於警訊中指述之情
    節相符（本院卷第六十頁），並有扣案變造之貼有丁○○照片之「賴銀樟」汽車
    駕駛執照一枚附卷為憑，綜上，被告丙○○、丁○○各該犯行，事證明確，應予
    依法論科。
二、核被告丙○○所為，其偽造朱明聰、甲○○○之印章、署押及印文，據以偽造借
    據、借款契約書、撥款申請書、取款條並行使之行為，係犯刑法第二百十六條、
    第二百十條之行使偽造私文書罪；其據以偽造本票之行為，係犯刑法第二百零一
    條第一項之偽造有價證券罪；其在取款條上主管部分簽章以表示審核通過之行為
    ，係犯刑法第二百十五條之業務上文書登載不實罪；其行使偽造私文書，使誠泰
    銀行陷於錯誤以取得貸款之行為，係犯刑法第三百三十九條第一項之詐欺罪。被
    告丙○○偽造朱明聰、甲○○○之印章、署押及印文之行為，為偽造私文書、偽
    造有價證券之部分行為；其行使偽造有價證券之低度行為，應為偽造有價證券之
    高度行為所吸收；偽造私文書、業務上文書登載不實之低度行為，應為行使偽造
    私文書、業務上登載不實文書之高度行為所吸收，均不另論罪。被告丙○○先後
    偽造有價證券、行使偽造私文書、業務上文書登載不實及詐欺之犯行，均時間緊
    接，所犯構成要件相同之罪名，顯均係基於概括犯意反覆為之，應依刑法第五十
    六條連續犯之規定以連續犯論，並加重其刑。被告丙○○所犯連續偽造有價證券
    、連續行使偽造私文書、連續行使業務上登載不實文書及連續詐欺等罪間，有方
    法結果之牽連關係，應從一重之連續偽造有價證券罪處斷，並加重其刑。又公訴
    人起訴事實漏論業務上文書登載不實罪，因與已起訴之行使偽造私文書、偽造有
    價證券有裁判上一罪之關係，為起訴效力所及，本院自得一併審理。又取款條雖
    屬會計憑證之一種，惟被告丙○○並非商業負責人，亦非經辦會計或受託處理會
    計事務之人員，其雖偽造取款條，亦與商業會計法之構成要件有間，附此敘明。
    再被告丙○○與被告丁○○所為犯罪事實二之部分，係犯刑法第三百二十條第一
    項之竊盜罪。被告二人就竊盜犯行，有犯意聯絡及行為分擔，為共同正犯。被告
    丁○○拾獲賴銀樟之駕駛執照並加以變造之行為，係犯刑法第三百三十七條之侵
    占離本人所持有之物罪及同法第二百十二條之變造特種文書罪。被告丁○○所犯
    上開侵占離本人所持有之物罪及變造特種文書罪二罪間有方法結果之牽連關係，
    應依刑法第五十五條牽連犯之規定，從較重之變造特種文書罪處斷。至公訴人起
    訴事實另以被告丁○○冒用謝哲雄名義申請遠傳電信公司行動電話卡，惟公訴人
    並未舉證被告丁○○有何冒用之情事，且卷附之謝哲雄行動電話申請書乃於九十
    一年四月九日申請，與被告丙○○、丁○○所犯上開竊盜罪之時間明顯不符，此
    部分犯罪尚屬不能證明，惟因公訴人認與前揭竊盜罪部分有裁判上一罪之關係，
    爰不另為無罪之諭知。爰審酌被告丙○○身為銀行高級主管，明知應忠於職守，
    恪遵法令及銀行內部各項規定，竟僅因投資期貨虧損積欠地下錢莊債務即利用職
    務上之機會，牟取個人不法利益，偽造客戶之印章、署押以辦理貸款，金額高達
    二千七百五十萬元（之前已返還六百五十萬元），嚴重破壞金融交易秩序，卻仍
    不知悔悟，盜取銀行金庫，行徑大膽匪夷所思，嚴重影響銀行信譽，震驚國內銀
    行界及社會，破壞社會善良風俗，犯罪所得高達新台幣六千餘萬元，前後二案犯
    罪所得高達九千餘萬元，其智識程度、智慧型犯罪之手段，及被害人之損害重大
    ，雖犯後坦承犯行，惟對犯罪所得之下落仍有所保留，未盡屬實，且未賠償被害
    銀行等一切情狀，就所犯上開各罪分別量處如主文所示之刑，並定其應執行之刑
    ，以示嚴懲；及審酌被告丁○○之品行、智識程度、參與犯罪之程度、犯罪所得
    ，犯後坦承犯行，及變造之駕駛執照尚未用於不法使用等一切情狀，就其所犯上
    開各罪分別量處如主文所示之刑，並定其應執行之刑。
三、按被告丙○○犯罪後，刑法第二百零五條業於九十年六月二十日修正為「偽造、
    變造之有價證券、郵票、印花稅票、信用卡、金融卡、儲值卡或其他相類作為提
    款、簽帳、轉帳或支付工具之電磁紀錄及前條之器械原料及電磁紀錄，不論屬於
    犯人與否，沒收之」，並無有利或不利被告之問題，依刑法第二條第一項前段應
    適用修正後之刑法第二百零五條規定，則如附表編號十六至十九號所示偽造之本
    票四紙，既屬偽造之有價證券，雖未扣案，但不能證明業已滅失，均依修正後刑
    法第二百零五條規定宣告沒收之。又偽造「乙○○」、「甲○○○」之印章各一
    枚、附表編號一至十五號所示偽造「乙○○」之署押共四十八枚、印文共七十二
    枚，偽造「甲○○○」之署押共二十九枚、印文共三十八枚，並無證據證明已經
    滅失，依刑法第二百十九條之規定，不問屬於犯人與否均應宣告沒收之。至扣案
    之被告丙○○持有之新台幣九萬零二百元、人民幣三千九百二十九元五角、美金
    一千零七十四元及港幣三千二百四十元，應為被害人誠泰銀行所有，並非被告丙○○所有；附表編號十六至十九號所示偽造之本票上發票人「乙○○」、共同發
    票人「甲○○○」之署押及印文，因本票既已沒收，爰均不另為沒收之諭知。被
    告丙○○犯罪所用複製之金庫鑰匙，經其丟棄於高速公路上，業據其供明在卷，
    應已滅失，不予宣告沒收。又變造之「賴銀樟」汽車駕駛執照上之丁○○照片一
    張，為被告丁○○所有供犯罪所用之物，應依刑法第三十八條第一項第二款之規
    定宣告沒收。被告丁○○本案之扣案物（詳本院九十二年度綠保管字第一七五０
    號贓證物品清單），除變造之賴銀樟駕駛執照上之丁○○照片一張外，均非與本
    案有關之證物，均不予宣告沒收。
據上論斷，應依刑事訴訟法第二百九十九條第一項前段、刑法第五十六條、第二百零
一條第一項、第二百十六條、第二百十條、第二百十五條、第三百三十七條、第二百
十二條、第三百三十九條第一項、第五十五條、第二百零五條、第二百十九條、第三
十八條第一項第二款，罰金罰鍰提高標準條例第一條前段，判決如主文。
本案經檢察官蔡立文到庭執行職務。
中      華      民      國    九十二    年      九      月    二十四    日
                                      臺灣臺北地方法院刑事第五庭
                                          法  官  楊  晉  佳
右正本證明與原本無異。
如不服本判決，應於判決送達後十日內，向本院提出上訴狀。
                                          書記官  陳  惠  娟
中      華      民      國    九十二    年      九      月    二十四    日
附錄：本案論罪科刑法條全文
刑法第二百零一條：
意圖供行使之用，而偽造、變造公債票、公司股票或其他有價證券者，處三年以上十
年以下有期徒刑，得併科三千元以下罰金。
行使偽造、變造之公債票、公司股票或其他有價證券，或意圖供行使之用，而收集或
交付於人者，處一年以上七年以下有期徒刑，得併科三千元以下罰金。
刑法第二百十條：
偽造、變造私文書，足以生損害於公眾或他人者，處五年以下有期徒刑。
刑法第二百十二條：
偽造、變造護照、旅券、免許證、特許證及關於品行、能力服務或其他相類之證書、
介紹書，足以生損害於公眾或他人者，處一年以下有期徒刑、拘役或三百元以下罰金
。
刑法第二百十五條：
從事業務之人，明知為不實之事項，而登載於其業務上作成之文書，足以生損害於公
眾或他人者，處三年以下有期徒刑、拘役或五百元以下罰金。
刑法第二百十六條：
行使第二百十條至第二百十五條之文書者，依偽造、變造文書或登載不實事項或使登
載不實事項之規定處斷。
刑法第三百三十七條：
意圖為自己或第三人不法之所有，而侵占遺失物、漂流物或其他離本人所持有之物者
，處五百元以下罰金。
附表：
 ┌─┬────┬───────────────────┬───────┐
 │編│ 犯罪之 │                                      │              │
 │號│ 時  間 │丙○○偽造之私文書及署押              │金額（新台幣）│
 ├─┼────┼───────────────────┼───────┤
 │一│86.10.04│在借據上偽造借款人乙○○、連帶保證人朱│二百萬元      │
 │  │        │曹秀蓮之簽名及印文各一枚、在撥款申請書│              │
 │  │        │書上偽造乙○○之簽名、印文各一枚，    │              │
 │  │        │偽造乙○○之印文一枚於二百萬元取款條上│主管丙○○    │
 ├─┼────┼───────────────────┼───────┤
 │二│86.11.18│在借據上偽造借款人乙○○、連帶保證人朱│二百萬元      │
 │  │        │曹秀蓮之簽名及印文各一枚、在撥款申請書│              │
 │  │        │書上偽造乙○○之簽名、印文各一枚，    │              │
 │  │        │偽造乙○○之印文一枚於二百萬元取款條上│主管丙○○    │
 ├─┼────┼───────────────────┼───────┤
 │三│87.04.28│在借據上偽造借款人乙○○、連帶保證人朱│一百萬元      │
 │  │        │曹秀蓮之簽名及印文各一枚、在撥款申請書│              │
 │  │        │書上偽造乙○○之簽名、印文各一枚，    │              │
 │  │        │偽造乙○○之印文一枚於一百萬元取款條上│主管丙○○    │
 ├─┼────┼───────────────────┼───────┤
 │四│87.06.03│在借據上偽造借款人乙○○、連帶保證人朱│一百萬元      │
 │  │        │曹秀蓮之簽名及印文各一枚、在撥款申請書│              │
 │  │        │書上偽造乙○○之簽名、印文各一枚，    │              │
 │  │        │偽造乙○○之印文一枚於九十萬元取款條上│主管丙○○    │
 ├─┼────┼───────────────────┼───────┤
 │五│87.06.30│在借據上偽造借款人乙○○、連帶保證人朱│二百萬元      │
 │  │        │曹秀蓮之簽名及印文各一枚、在撥款申請書│              │
 │  │        │書上偽造乙○○之簽名、印文各一枚，    │              │
 │  │        │偽造乙○○之印文一枚於二百萬元取款條上│主管丙○○    │
 ├─┼────┼───────────────────┼───────┤
 │六│87.11.13│在借據上偽造借款人乙○○、連帶保證人朱│一百萬元      │
 │  │        │曹秀蓮之簽名及印文各一枚、在撥款申請書│              │
 │  │        │書上偽造乙○○之簽名、印文各一枚，    │              │
 │  │        │偽造乙○○之印文一枚於一百萬元取款條上│主管丙○○    │
 ├─┼────┼───────────────────┼───────┤
 │七│88.01.12│在借據上偽造借款人乙○○、連帶保證人朱│一百萬元      │
 │  │        │曹秀蓮之簽名及印文各一枚、在撥款申請書│              │
 │  │        │書上偽造乙○○之簽名、印文各一枚，    │              │
 │  │        │偽造乙○○之印文一枚於一百萬元取款條上│主管丙○○    │
 ├─┼────┼───────────────────┼───────┤
 │八│88.02.11│在借據上偽造借款人乙○○、連帶保證人朱│四百五十萬元  │
 │  │        │曹秀蓮之簽名及印文各一枚、在撥款申請書│（均已返還）  │
 │  │        │書上偽造乙○○之簽名、印文各一枚，    │              │
 │  │        │偽造乙○○之印文一枚於250萬元取款條上 │主管丙○○    │
 ├─┼────┼───────────────────┼───────┤
 │九│88.03.01│在借據上偽造借款人乙○○、連帶保證人朱│一百萬元      │
 │  │        │曹秀蓮之簽名及印文各一枚、在撥款申請書│              │
 │  │        │書上偽造乙○○之簽名、印文各一枚，    │              │
 │  │        │偽造乙○○之印文一枚於九十萬元取款條上│主管丙○○    │
 ├─┼────┼───────────────────┼───────┤
 │十│88.04.13│在借據上偽造借款人乙○○、連帶保證人朱│二百五十萬元  │
 │  │        │曹秀蓮之簽名及印文各一枚、在撥款申請書│已返還二百萬元│
 │  │        │書上偽造乙○○之簽名、印文各一枚，    │              │
 │  │        │偽造乙○○之印文一枚於250萬元取款條上 │主管丙○○    │
 ├─┼────┼───────────────────┼───────┤
 │十│88.05.03│在借據上偽造借款人乙○○、連帶保證人朱│二百萬元      │
 │一│        │曹秀蓮之簽名及印文各一枚、在撥款申請書│              │
 │  │        │書上偽造乙○○之簽名、印文各一枚，    │              │
 │  │        │偽造乙○○之印文一枚於二百萬元取款條上│主管丙○○    │
 ├─┼────┼───────────────────┼───────┤
 │十│88.07.23│在借據上偽造借款人乙○○、連帶保證人朱│二百五十萬元  │
 │二│        │曹秀蓮之簽名及印文各一枚、在撥款申請書│              │
 │  │        │書上偽造乙○○之簽名、印文各一枚，    │              │
 │  │        │偽造乙○○之印文一枚於250萬元取款條上 │主管丙○○    │
 ├─┼────┼───────────────────┼───────┤
 │十│88.11.16│在借據上偽造借款人乙○○、連帶保證人朱│一百萬元      │
 │三│        │曹秀蓮之簽名及印文各一枚、在撥款申請書│              │
 │  │        │書上偽造乙○○之簽名、印文各一枚，    │              │
 │  │        │偽造乙○○之印文一枚於九十萬元取款條上│主管丙○○    │
 ├─┼────┼───────────────────┼───────┤
 │十│89.04.10│在借據上偽造借款人乙○○、連帶保證人朱│二百萬元      │
 │四│        │曹秀蓮之簽名及印文各一枚、在撥款申請書│              │
 │  │        │書上偽造乙○○之簽名、印文各一枚，    │              │
 │  │        │偽造乙○○之印文一枚於二百萬元取款條上│主管丙○○    │
 ├─┼────┼───────────────────┼───────┤
 │十│89.07.05│在借據上偽造借款人乙○○、連帶保證人朱│二百萬元      │
 │五│        │曹秀蓮之簽名及印文各一枚、在撥款申請書│              │
 │  │        │書上偽造乙○○之簽名、印文各一枚，    │              │
 │  │        │偽造乙○○之印文一枚於二百萬元取款條上│主管丙○○    │
 ├─┼────┼───────────────────┼───────┤
 │十│        │偽造債務人乙○○、甲○○○之借款契約書│              │
 │六│89.08.24│乙○○之簽名三枚、印文六枚，連帶保證人│五百五十萬元  │
 │  │        │甲○○○之簽名二枚、印文五枚。        │(本院卷118頁) │
 │  │        │偽造發票人乙○○、共同發票人甲○○○之│(借新還舊，期 │
 │  │        │本票，乙○○之簽名及印文各一枚、朱曹秀│ 限至90.8.19) │
 │  │        │蓮之簽名及印文各一枚                  │              │
 ├─┼────┼───────────────────┼───────┤
 │十│        │偽造債務人乙○○、甲○○○之借款契約書│              │
 │七│90.09.28│乙○○之簽名五枚、印文七枚，偽造連帶保│五百五十萬元  │
 │  │        │證人甲○○○之簽名四枚、印文六枚      │(借新還舊)    │
 │  │        │偽造發票人乙○○、共同發票人甲○○○之│(期限一年)    │
 │  │        │本票，乙○○之簽名及印文各一枚、朱曹秀│              │
 │  │        │蓮之簽名及印文各一枚                  │              │
 ├─┼────┼───────────────────┼───────┤
 │十│        │偽造債務人乙○○、甲○○○之借款契約書│              │
 │八│90.09.28│乙○○之簽名五枚、印文七枚，偽造連帶保│八百萬元      │
 │  │        │證人甲○○○之簽名四枚、印文六枚      │(借新還舊)    │
 │  │        │偽造發票人乙○○、共同發票人甲○○○之│(期限一年)    │
 │  │        │本票，乙○○之簽名及印文各一枚、朱曹秀│              │
 │  │        │蓮之簽名及印文各一枚                  │              │
 ├─┼────┼───────────────────┼───────┤
 │十│        │偽造債務人乙○○、甲○○○之借款契約書│              │
 │九│90.09.28│乙○○之簽名五枚、印文七枚，偽造連帶保│八百五十萬元  │
 │  │        │證人甲○○○之簽名四枚、印文六枚      │(借新還舊)    │
 │  │        │偽造發票人乙○○、共同發票人甲○○○之│(期限一年)    │
 │  │        │本票，乙○○之簽名及印文各一枚、朱曹秀│              │
 │  │        │蓮之簽名及印文各一枚                  │              │
 └─┴────┴───────────────────┴───────┘


司法院資訊處製作；財團法人民間司法改革基金會備份。
